【裁判字號】    97,簡上,3
【裁判日期】    970620
【裁判案由】    賭博
【裁判全文】
臺灣高雄地方法院刑事判決               97年度簡上字第3號
上  訴  人
即  被  告  丁○○
選任辯護人  鍾秀瑋律師
            王建元律師
            蘇精哲律師
上  訴  人
即  被  告  丙○○
上  訴  人
即  被  告  乙○○
上列被告因賭博案件，不服臺灣高雄地方法院96年度簡字第5332
號中華民國96年11月20日第一審簡易判決（聲請簡易判決處刑案
號：臺灣高雄地方法院檢察署96年度偵字第6247、18450 號），
提起上訴，被告就被訴事實為有罪之陳述，經本院合議庭裁定由
進行簡式審判程序，本院判決如下：
    主  文
原判決撤銷。
丁○○、丙○○共同犯賭博罪，丁○○處罰金新臺幣參萬元，如
易服勞役，以新臺幣壹仟元折算壹日；減為罰金新臺幣壹萬伍仟
元，如易服勞役，以新臺幣壹仟元折算壹日；丙○○處罰金新臺
幣貳萬肆仟元，如易服勞役，以新臺幣壹仟元折算壹日；減為罰
金新臺幣壹萬貳仟元，如易服勞役，以新臺幣壹仟元折算壹日。
扣案編號十六號之水果盤電子遊戲機臺壹臺（含IC板壹塊）、新
臺幣壹萬玖仟肆佰伍拾元均沒收。
乙○○犯賭博罪，處罰金新臺幣壹萬元，如易服勞役，以新臺幣
壹仟元折算壹日；減為罰金新臺幣伍仟元，如易服勞役，以新臺
幣壹仟元折算壹日。扣案之貴賓卡壹張、新臺幣貳仟肆佰元均沒
收。
    事  實
一、丁○○係領有電子遊戲場業登記證之「茂勝遊樂場」（址設
    高雄市○○區○○街276 號1 樓）之實際負責人，自民國95
    年8 、9 月間起，以月薪新臺幣（下同）22,000元僱用丙○○擔任店員，負責兌換代幣等工作，茂勝遊樂場內則擺設如
    附表所示電子遊戲機臺共31臺（含IC板26塊），供不特定之
    人打玩，為公眾得出入之場所。適於96年2 月19日9 時許，
    乙○○基於賭博之犯意，進入上開遊樂場，先至櫃臺以現金
    向丙○○兌換分數後，取得計分卡，再至編號16號之水果盤
    電子遊戲機臺開始把玩，由機具內之IC板程式決定偶然之輸
    贏，機具上顯示之分數據此而增減，嗣於同日11時50分許，
    乙○○結束遊戲後，即請丙○○就上開機具上所顯示之分數
    加以計算後（洗分），丁○○、丙○○即共同基於賭博之犯
    意聯絡，由丙○○將分數依比率計算後，交付現金2400元予
    乙○○，雙方以此射倖性之方式賭博財物。乙○○取得2400
    元正欲離去之際，為警當場查獲，並扣得上揭電子遊戲機具
    31臺（含IC板26塊）、在櫃臺兌換籌碼處扣得現金19,450元
    、貴賓卡5 張、寄分卡140 張、日報表194 張、帳冊9 本、
    96年2 月18日茂勝遊樂場之營業所得5,450 元，並於乙○○
    身上扣得已兌換之現金2,400 元及其貴賓卡1 張，始知上情
    。
二、案經高雄市政府警察局鹽埕分局移送及臺灣高雄地方法院檢
    察署檢察官自動簽分偵查起訴。
    理  由
一、程序部分：
  (一)按被告於第二審經合法傳喚，無正當之理由不到庭者，得不
    待其陳述，逕行判決，刑事訴訟法第371 條定有明文。次按
    對於簡易判決處刑不服而上訴者，得準用上開規定，此觀諸
    刑事訴訟法第455 條之1 第3 項之規定自明。本件被告丙○○經本院合法傳喚後，無正當理由未到庭，本院爰不待其陳
    述，而為一造辯論判決，合先敘明。
  (二)本件被告丁○○、乙○○所犯係死刑、無期徒刑、最輕本刑
    為3 年以上有期徒刑以外之罪，被告丁○○、乙○○就被訴
    事實為有罪之陳述，經審判長告知簡式審判程序之旨，並聽
    取公訴人及被告之意見後，經本院裁定進行簡式審判程序。
    又因本件就被告丁○○、乙○○部分改行簡式審判程序之故
    ，故無傳聞法則之適用，合先敘明。而就被告丙○○部分，
    本判決後述所引用之證據資料，其中傳聞證據部分，縱無刑
    事訴訟法第159 條之1 至第159 條之4 或其他規定之傳聞證
    據例外情形，亦因檢察官及被告丙○○或同意可作為證據使
    用，或未聲明異議，依刑事訴訟法第159 條之5 第1 項、第
    2 項之規定，本院審酌該證據作成之情況，認為適當，應得
    為證據。
二、上揭犯罪事實，業據被告丁○○、乙○○於本院審理時坦承
    不諱，且互核相符，復有高雄市政府警察局鹽埕分局臨檢紀
    錄表、高雄市政府警察局鹽埕分局第一組扣押物品目錄表、
    現場查獲照片10張附卷及如事實欄所載物品扣案可資佐證，
    足認被告丁○○、乙○○之自白與事實相符，應堪置信。至
    被告丙○○雖矢口否認有何賭博之犯行，辯稱：伊交付現金
    2,400 元給被告乙○○，是找他錢不是兌換現金云云。惟查
    ：被告乙○○於96年2 月19日9 時許，進入上開遊樂場把玩
    編號16號之水果盤電子遊戲機臺，嗣於同日11時50分許請被
    告丙○○洗分後，換取賭博贏得之現金2,400 元後正欲離去
    之際，為警當場查獲等情，業據被告丁○○、乙○○於本院
    審理時坦承不諱，被告丙○○前揭所辯，係屬飾卸之詞，不
    足採信。被告丙○○與被告丁○○就上開賭博犯行，自有犯
    意聯絡、行為分擔，甚為明確。綜上所述，本件事證明確，
    被告丁○○、丙○○、乙○○之犯行均堪認定。
三、核被告丁○○、丙○○、乙○○所為，均係犯刑法第266 條
    第1 項之普通賭博罪。被告丁○○、丙○○就上開犯行有犯
    意聯絡及行為分擔，均為共同正犯。原審以被告丁○○、丙○○罪證明確而予以論罪科刑，固非無見，惟查：(一)茂勝遊
    樂場既領有電子遊戲場業登記證，有卷附高雄市政府營利事
    業登記證、高雄市政府營利事業統一發證設立、變更登記申
    請書各1 紙可佐，自95年8 、9 月間起，擺設如附表所示電
    子遊戲機臺共31臺（含IC板26塊），供不特定之人打玩，然
    本件所查獲僅係被告丁○○、丙○○、乙○○於96年2 月19
    日之賭博犯行，本件尚乏積極證據，可資證明被告丁○○、
    丙○○自95年8 、9 月間起，即基於賭博之犯意，而以上開
    電子遊戲機臺供不特定人賭博，是原審認被告丁○○、丙○○基於賭博之集合犯意，自95年8 、9 月間起，於茂勝遊樂
    場擺設電子遊戲機臺，供不特定人賭博財物，容有未恰。(二)
    本件被告乙○○所把玩之電子遊戲機臺係編號16號之水果盤
    （含IC板1 塊），此有高雄市政府警察局鹽埕分局臨檢紀錄
    表1 紙在卷足憑，故僅此屬當場賭博之器具，其餘扣案之電
    子遊戲機臺30臺（含IC板25塊），尚非當場賭博之器具，惟
    原審認其餘扣案之電子遊戲機臺30臺（含IC板25塊）亦係當
    場賭博之器具，從而依刑法第266 條第2 項規定宣告沒收，
    亦有非當。(三)96年2 月18日之營業所得5,450 元，為被告丁○○所有，然非屬本件賭博犯罪所得之物；再日報表194 張
    、各式帳冊9 本、寄分卡140 張及貴賓卡5 張等物，均為被
    告丁○○所有，然或係經營電子遊戲場業所需，或與本件賭
    博犯行無何直接關連，原審併予沒收，亦有非當。是以，被
    告丁○○、乙○○請求從輕量刑；被告丙○○以前詞矢口否
    認犯行，指摘原判決認事用法不當，請求撤銷原判決更為判
    決，雖無理由，惟原審判決既有前揭可議之處，自應由本院
    予以撤銷改判。爰審酌被告丁○○、丙○○不知正規經營電
    子遊戲場業，竟為本件賭博犯行，與被告乙○○對賭，破壞
    社會善良風氣，所為實有不該，惟念被告丁○○、乙○○於
    本院審理時坦承犯行，被告丙○○雖矢口否認犯行，惟尚無
    前科，堪認素行良好，有卷附臺灣高等法院被告前案紀錄表
    1 紙在卷足佐及渠等犯罪動機、目的、手段等一切情狀，分
    別量處如主文所示之刑，併諭知易服勞役之折算標準。又被
    告丁○○、丙○○上開犯罪終了之時間均在96年4 月24日以
    前，符合中華民國96年罪犯減刑條例所定減刑條件，均減得
    如主文所示之刑，併各諭知易服勞役之折算標準，以資懲儆
    。扣案編號16號之水果盤電子遊戲機臺1 臺（含IC板1 塊）
    及在櫃臺所查獲之現金19,450元，係當場賭博之器具及兌換
    籌碼處之財物，應依刑法第266 條第2 項規定，不問屬於犯
    人與否，均宣告沒收之。另被告乙○○兌換之現金2400元及
    貴賓卡1 張，係其因犯罪所得及供犯罪所用之物，均應依刑
    法第38條第1 項第2 款、第3 款宣告沒收。至其餘扣案之電
    子遊戲機臺30臺（含IC板25塊），雖為被告丁○○所有，惟
    非供本件賭博犯罪之用；96年2 月18日之營業所得5,450 元
    、日報表194 張、各式帳冊9 本、寄分卡140 張及貴賓卡5
    張等物，雖均為被告丁○○所有，然與本件賭博犯行無何直
    接關連，爰均不予沒收。
四、至於聲請簡易判決處刑意旨雖認被告丁○○、丙○○上開所
    為另犯刑法第268 條之意圖營利聚眾賭博及意圖營利供給賭
    博場所罪。惟按刑法第268 條之「營利」意圖，係指自己不
    參加賭博，而僅從中抽取金錢得利而言。本件被告丁○○、
    丙○○設置電動賭博機具與賭客對賭，該電動賭博機臺之輸
    贏機率不確定，係以偶然之事實決定勝負，性質上機器提供
    者係以該機器代替與他人賭博，該機器提供者所為，應係犯
    同法第266 條第1 項之普通賭博罪，而非同法第268 條之意
    圖營利聚眾賭博罪及意圖營利供給賭博場所罪。惟聲請人既
    認被告丁○○、丙○○係以一行為而犯之，而與前揭賭博罪
    間有想像競合之一罪關係，本院爰不另為無罪之諭知，併此
    敘明。
據上論斷，依刑事訴訟法第455 條之1 第1 項、第3 項、第369
條第1 項前段、第364 條、第371 條、第299 條第1 項前段、第
273 條之1 第1 項，刑法第28條、第266 條、第38條第1 項第2
款、第3 款、第42條第3 項，刑法施行法第1 條之1 ，中華民國
96年罪犯減刑條例第2 條第1 項第3 款、第7 條，判決如主文。
本案經檢察官甲○○到庭執行職務。
中    華    民    國    97    年    6    月    20    日
                  刑事第十庭    審判長 法  官  何秀燕
                                       法  官  林揚奇
                                       法  官  顏銀秋
上正本證明與原本無誤。
本判決不得上訴。
中    華    民    國    97    年    6    月    20    日
                                       書記官  董明惠
附錄論罪科刑法條：
刑法第266條
在公共場所或公眾得出入之場所賭博財物者，處1 千元以下罰金
。但以供人暫時娛樂之物為賭者，不在此限。
當場賭博之器具與在賭檯或兌換籌碼處之財物，不問屬於犯人與
否，沒收之。
附表：
  ┌────────┬─────────┐
  │名稱            │數量              │
  ├────────┼─────────┤
  │水果盤          │16臺（含IC板16塊）│
  ├────────┼─────────┤
  │梭哈（5PK）     │5 臺（含IC板5 塊）│
  ├────────┼─────────┤
  │鑽石列車        │2 臺（含IC板2 塊）│
  ├────────┼─────────┤
  │中國棋王        │1 臺（含IC板1塊） │
  ├────────┼─────────┤
  │銀龍            │1 臺（含IC板1塊） │
  ├────────┼─────────┤
  │賽船（雙人座）  │6 臺（含IC板1塊） │
  └────────┴─────────┘


司法院資訊處製作；財團法人民間司法改革基金會備份。
